【裁判字號】    97,易,796
【裁判日期】    980224
【裁判案由】    竊盜
【裁判全文】
臺灣屏東地方法院刑事判決               97年度易字第796號
公  訴  人  臺灣屏東地方法院檢察署檢察官
被      告  乙○○
                    （另案
上列被告因竊盜案件，經檢察官提起公訴（97年度偵字第4633號
），改依簡式審判程序審理，判決如下：
    主  文
乙○○犯攜帶兇器竊盜罪，累犯，處有期徒刑玖月。
    事  實
一、乙○○曾因過失致死案件，經臺灣高雄少年法院以90年少訴
    字第8 號判處有期徒刑1 年6 月，復因違反毒品危害防制條
    例案件，經本院以91年度訴字第792 號判處施用第一級毒品
    部分有期徒刑7 月，施用第二級毒品部分有期徒刑5 月，復
    因竊盜及恐嚇案件，經本院以91年度易字第1225號判處竊盜
    部分有期徒刑10月，恐嚇部分有期徒刑4 月，復因偽造文書
    及竊盜案件，經本院以91年度訴緝字第35號判處偽造文書部
    分有期徒刑10月，竊盜部分有期徒刑1 年2 月，上開案件並
    於民國95年12月15日因縮短刑期假釋出監，復於96年12月12
    日假釋期滿視為執行完畢。
二、詎乙○○仍不知悔改，復意圖為自己不法所有之竊盜犯意，
    於97年4 月22日凌晨1 時30分許，在屏東縣屏東市○○路與
    自由路路口，以其所有客觀上足以殺害或傷害人之生命、身
    體之六角扳手1 支（將前方磨平）及梅花扳手1 支，以破壞
    車門及鑰匙孔之方式，竊取甲○○所有停放於該處之車牌號
    碼為2925─FD之自用小貨車1 輛。乙○○得手後逃逸，並於
    97年4 月23日將上開T 型板手1 支丟棄在屏東縣屏東市○○
    路和生市場後方大排水溝內。嗣為警尋獲該車，在車上採集
    指紋送內政部警政署刑事警察局比對鑑定後查獲上情。
三、案經屏東縣警察局屏東分局報請臺灣屏東地方法院檢察署檢
    察官偵查起訴。
    理  由
一、本件被告乙○○犯係死刑、無期徒刑、最輕本刑為3 年以上
    有期徒刑以外之罪，其於本院準備程序中就前揭被訴事實為
    有罪之陳述，經告知簡式審判程序之旨，並聽取其與公訴人
    之意見後，認無不得或不宜改依簡式審判程序進行之處，爰
    依刑事訴訟法第273 條之1 第1 項、第284 條之1 ，改依簡
    式審判程序審理；又簡式審判程序之證據調查，依刑事訴訟
    法第273 條之2 規定，不受同法第159 條第1 項審判外陳述
    排除之限制，再被告對於卷內之各項證據，亦不爭執證據能
    力，故卷內所列之各項證據，自得作為證據，合先敘明。
二、上開犯罪事實，業據被告於警訊及本院審理中均坦承不諱，
    核與證人甲○○於警詢及偵查中證述之情節相符，並有屏東
    縣警察局屏東分局、贓物認領保管單、車輛協尋電腦輸入單
    、勘驗採證同意書、內政部刑事警察局97年5 月16日刑紋字
    第0970064792號鑑驗書及照片4 張在卷可稽，足見被告之自
    白確與事實相符，應可採信。是本件事證明確，被告上開犯
    行，洵堪認定。
三、查本案被告使用於竊盜之六角扳手、梅花扳手各1 支，均為
    鐵製用品，各為約10公分、20公分之鐵製物品，質地堅硬，
    此為被告於本院審理時所坦承（見本院卷第88頁）。是上開
    物品，衡情於客觀上均具有危險性，以之攻擊於人，均足以
    為殺害或傷害人之生命、身體之器械，是均堪認為兇器。是
    核被告所為係犯刑法第321 條第1 項第3 款之攜帶兇器竊盜
    罪。被告有事實欄所載論罪科刑執行之情形，此有臺灣屏東
    地方法院檢察署刑案資料查註紀錄表及臺灣高等法院被告前
    案紀錄表各1 份在卷可查，其受有期徒刑執行完畢後，5 年
    之內再犯有期徒刑以上刑之本罪，為累犯，應依刑法第47條
    第1 項規定加重其刑。爰審酌被告素行不佳，其正值青壯之
    年，不思以正途謀生，猶因不勞而獲之心態，竊取他人之汽
    車，侵害他人財產安全，行為實不足取，惟兼念及其犯後始
    終坦承犯行，態度良好等一切情狀，量處主文所示之刑，以
    資儆懲。至另被告供本件犯罪所用之上開六角扳手及梅花扳
    手各1 支，均已丟棄，且未據扣案，無證據證明現仍存在，
    為免將來執行困難，爰不予宣告沒收。
據上論斷，應依刑事訴訟法第273 條之1 第1 項、第299 條第1
項前段，刑法第321 條第1 項第3 款、第47條第1 項，判決如主
文。
本案經檢察官劉昀到庭執行職務。
中    華    民    國    98    年    2     月    24    日
                  刑事第一庭  法  官  許蓓雯
以上正本證明與原本無異。
如不服本判決應於收受判決後10日內向本院提出上訴書狀，並應
敘述具體理由；其未敘述上訴理由者，應於上訴期間屆滿後20日
內向本院補提理由書（均須按他造當事人之人數附繕本）「切勿
逕送上級法院」。
中    華    民    國    98    年    2     月    25    日
                              書記官  鄭美雀
附錄本案論罪科刑法條全文
中華民國刑法第321條第1項第3款
犯竊盜罪而有左列情形之一者，處六月以上、五年以下有期徒刑
：
三、攜帶兇器而犯之者。


司法院資訊處製作；財團法人民間司法改革基金會備份。
